臺灣高雄地方法院刑事判決　　　　　　　　　　　　　九十年度易字第四七九二號
　　公　訴　人　臺灣高雄地方法院檢察署檢察官
　　被　　　告　乙○○
右列被告因違反著作權法案件，經檢察官提起公訴（九十年度偵字第一九九四四號）
，本院判決如左：
    主  文
乙○○以明知為侵害著作權之物，意圖散布而陳列之方法侵害他人之著作權，處有期
徒刑參月，如易科罰金，以參佰元折算壹日，緩刑貳年。
扣案盜版光碟片貳片均沒收。
    事  實
一、乙○○明知其於高雄市後勁夜市場向不詳姓名者購買美商迪士尼企業股份有限公
    司享有著作權之「「變身國王」電影光碟片，係未經美商迪士尼企業股份有限公
    司社合法授權，擅自重製之光碟片，竟於民國九十年七月二十六日，意圖散布而
    陳列在高雄市○○區○○路二號一樓其受僱之漫話小棧，擬出租前揭盜版光
    碟片予不特定人。嗣於同日十七時三十分許，在該處由美商迪士尼企業股份有限
    公司人員會同為行政院新聞局、高雄市政府新聞處當場查獲，並扣得前揭盜版光
    碟二片。
二、案經美商迪士尼企業股份有限公司訴由高雄市政府警察局楠梓分局報請臺灣高雄
    地方法院檢察署檢察官偵查起訴。
    理  由
一、訊據被告矢口否認上開犯行，辯稱：上揭電影光碟係伊自夜市買回來，要拿回家
    自己看，且被查獲時光碟片並非放櫃台，並無陳列出來云云。惟查，被告確有在
    上開漫化小棧陳列光碟乙節，業經告訴人代理人甲○○於警訊指訴綦詳，嗣於本
    院審理時亦到庭證稱：當天是配合高雄市政府及行政院新開局的查察小組過去的
    ，我們當天有當場在被告的店裡面的櫃台上查獲二月燒拷光碟片，當時這些光碟
    月上面有電腦條碼，光碟片的片名也有輸入電腦建檔，我們當時是在櫃台的前面
    查到，而且光碟片是放在櫃台上面用目視就可以看到等語，此外復有前開盜版光
    碟片二片扣案足佐。而觀該二片光碟片，其上均已經被告貼上電腦條碼，並已輸
    入電腦建檔，此為被告於本院審理時自承在卷，被告雖辯稱貼上電腦條碼及輸入
    電腦建檔，係因伊要練習輸入才貼上條碼及輸入云云。然既僅係供練習用，為何
    不以空白光碟片練習？又為何於練習後不將盜版光碟片上之條碼及電腦建檔刪除
    ？被告上開所辯顯與常情有違，所辯無非避就之詞，不足採信。事證明確，被告
    犯行洵堪認定。
二、核被告所為，係犯著作權法第八十七條第二款、第九十三條第三款之明知為侵害
    著作權之物，意圖散布而陳列罪。爰審酌被告明知係他人擅自重製之盜版影音光
    碟片，竟仍擬出租予不特定人圖利，侵害他人智慧財產權，惡性原屬非輕，且犯
    後仍虛詞置辯，犯後態度不佳，及其所陳列僅二片，數量不多等一切情狀，量處
    如主文所示之刑，並諭知如易科罰金之折算標準。又被告前未曾受有期徒刑以上
    刑之宣告，有本院被告院內索引卡紀錄表、台灣高等法院被告權國前案紀錄表各
    一份在卷可稽，被告因一時失慮，偶罹刑典，經此偵審程序，應知警惕而無再犯
    之虞，本院因認以暫不執行其刑為適當，予以宣告緩刑二年，用啟自新。扣案之
    盜版音光碟二片，均係被告所有供犯罪所用之物，已經被告供明在卷，爰依刑法
    第三十八條第一項第二款規定沒收之。
據上論斷，應依刑事訴訟法第二百九十九條第一項前段、著作權法第八十七條第二款
、第九十三條第三款、刑法第十一條前段、第四十一條第一項、第七十四條、第三十
八條第一項第二款、罰金罰鍰提高標準條例第二條，判決如主文。
中      華      民國      九十一      年    二    月    二十七    日
                                  臺灣高雄地方法院刑事第二庭
                                      法  官    陳志銘
右正本證明與原本無異。
如不服本判決，應於判決送達後十日內，向本院提出上訴狀。
                                      書記官    洪生輝
中    華    民    國      九十一      年      三      月      一      日
